【裁判字號】    89,訴,1282
【裁判日期】    890803
【裁判案由】    塗銷土地所有權移轉登記
【裁判全文】
臺灣臺南地方法院民事判決  八十九年度訴字第一二八二號
    原      告  中華商業銀行股份有限公司
    法定代理人  甲○○
    訴訟代理人  丁○○
    被      告  乙○○
                丙○○
右當事人間請求塗銷土地所有權移轉登記事件，本院判決如左：
    主      文
被告丙○○、乙○○間就坐落台南縣歸仁鄉○○○段參肆壹之肆壹地號，面積玖捌平
方公尺之土地，暨地上建物即建號壹壹玖參號，建物門牌台南縣歸仁鄉○市村○○○
○街三號加強磚造二層樓房，總面積壹零零點肆伍平方公尺之房屋，於民國八十八年
十一月五日所為贈與行為，及所有權移轉契約均應予撤銷。
被告乙○○應將前項土地及建物於民國八十八年十一月三十日，在台南縣歸仁地政事
務所所為之所有權移轉登記塗銷。
訴訟費用由被告負擔。
    事      實
甲、原告方面：
一、聲明：如主文所示。
二、陳述：
（一）訴外人周國龍以被告丙○○為連帶保證人，於民國八十四年十二月二十二日向
      原告借款新台幣︵下同︶六百十七萬元，詎料竟不依約履行，尚欠原告本金五
      百七十一萬六千三百十三元，並多月利息、違約金，被告丙○○本應負連帶保
      證之責，對原告負清償上述債務之責，被告丙○○非但不履行，卻將所有坐落
      台南縣歸仁鄉○○○段三四一之四一地號，面積九八平方公尺之土地，暨地上
      建物即建號一一九三號，建物門牌台南縣歸仁鄉○市村○○○○街三號加強磚
      造二層樓房，總面積一００．四五平方公尺之房屋，於八十八年十一月五日贈
      與其妻即被告乙○○，並於八十八年十一月三十日辦妥所有權移轉登記。核被
      告所為，係屬詐害原告債權之行為，原告爰依民法第二百四十四條第一項規定
      聲請撤銷被告間所為上開贈與行為及所有權移轉契約。
（二）又撤銷權兼有形成權及請求權之性質，除可撤銷詐害行為外，債務人即被告丙
      ○○已據而履行該詐害行為之內容，原告自得請求受益人即被告乙○○回復原
      狀，被告乙○○自應塗銷上述土地及建物移轉之登記。
三、證據：提出借據影本一件、查詢單一件、土地及建物登記簿謄本一件。
乙、被告方面：
一、聲明：認諾原告之訴訟標的。
二、陳述：被告願意將房地所有權回復登記，對於原告請求撤銷被告間贈與行為及所
    有權移轉契約沒有意見。
    理      由
一、按當事人於言詞辯論時為訴訟標的之認諾者，應本於其認諾為該當事人敗訴之判
    決，民事訴訟法第三百八十四條定有明文。
二、本件原告起訴主張訴外人周國龍以被告丙○○為連帶保證人，於八十四年十二月
    二十二日向原告借款六百十七萬元，詎料竟不依約履行，尚欠原告本金五百七十
    一萬六千三百十三元，並多月利息、違約金，被告丙○○本應負連帶保證之責，
    對原告負清償上述債務之責，被告丙○○非但不履行，卻將所有坐落台南縣歸仁
    鄉○○○段三四一之四一地號，面積九八平方公尺之土地，暨地上建物即建號一
    一九三號，建物門牌台南縣歸仁鄉○市村○○○○街三號加強磚造二層樓房，總
    面積一００．四五平方公尺之房屋（以下簡稱系爭土地及建物），於八十八年十
    一月五日贈與其妻即被告乙○○，並於八十八年十一月三十日辦妥所有權移轉登
    記，係屬詐害原告債權行為，原告爰依民法第二百四十四條第一項規定，請求撤
    銷被告間就系爭土地及建物於八十八年十一月五日所為贈與行為及所有權移轉契
    約，並請求被告乙○○塗銷系爭土地及建物之所有權移轉登記，業經被告認諾原
    告之訴訟標的在案，揆諸前揭規定，原告之訴為有理由，應予准許。
據上論結，本件原告之訴為有理由，依民事訴訟法第七十八條、第八十五條第一項前
段，判決如主文。
中      華      民      國    八十九    年      八      月      三      日
                                  臺灣臺南地方法院民事第三庭
~B法      官  鄭  彩  鳳
右為正本係照原本作成
如對本判決上訴，須於判決送達後廿日內向本院提出上訴狀
中      華      民      國    八十九    年      八      月      三      日
~B法院書記官  王  冬  荷


司法院資訊處製作；財團法人民間司法改革基金會備份。
